【裁判字號】    89,上易,4748
【裁判日期】    900207
【裁判案由】    贓物
【裁判全文】
臺灣高等法院刑事判決                  八十九年度上易字第四七四八號
    上  訴  人
    即  被  告  甲○○
右上訴人，因贓物案件，不服臺灣桃園地方法院，八十九年度易字第二三０一號，中
華民國八十九年十一月六日第一審判決（起訴案號：臺灣桃園地方法院檢察署八十九
年度偵字第一五八一一號）提起上訴，本院判決如左：
    主  文
原判決撤銷。
甲○○寄藏贓物，處有期徒刑肆月。如易科罰金以佰元折算壹日。
    事  實
一、甲○○明知年籍不詳之成年男子「林文忠」所持有未懸掛車牌，引擎號碼為四Ｇ
    九二Ｌ００六二九八號，原車牌為ＣＲ－七二七０號之自小客車來路不明，係屬
    贓物（該自小客車原為江美珠所有，於八十八年八月十九日在台北縣板橋市民生
    橋下榮民工程股份有限公司內湖施工所前，為姓名年籍不詳之人所竊取），仍於
    八十八年八月二十日凌晨五時許，在桃園縣大園鄉○○○路一二七號後方空地，
    向林文忠允受上開贓物為之寄藏；並隨即將其所有之Ｒ四－０四七０號車牌懸掛
    於上開贓車，以避人耳目。嗣於八十八年十一月三日下午六時三十分許，為警在
    上址空地查獲甲○○，始悉上情。
二、案經桃園縣警察局中壢分局報請台灣桃園地方法院檢察署檢察官偵查起訴。
    理  由
一、原審訊據上訴人即被告甲○○（下稱被告）固不否認於右揭時地，收受年籍姓名
    不詳之「林文忠」所交付之ＣＲ－七二七０號自小客車，並將其所有之Ｒ四－０
    四七０號車牌懸掛其上等事實，惟否認有何寄藏贓物犯行，辯稱：伊不知道是贓
    物，車牌是林文忠叫伊掛上去的云云。
二、經查，ＣＲ－七二七０號自小客車原係江美珠所有，由其夫乙○○使用，於八十
    八年八月十九日凌晨三時許，遭年籍姓名均不詳之人在臺北縣板橋市民生橋下榮
    民工程股份有限公司內湖施工所前竊取等情，已據證人乙○○在警訊中指訴翔實
    ，並有車輛竊盜、車牌失竊資料個別查詢資料報表及贓物認領保管單各一紙附卷
    可佐，為來路不明之贓物無疑。被告將其所有之Ｒ四－０四七０號車牌懸掛於上
    開贓車，顯係見該車並未懸掛車牌，恐啟人疑竇，故為掩人耳目之舉，足認被告
    知贓，其所辯：伊不知是贓車云云，委不足採。綜上所述，本件事證明確，被告
    犯行堪予認定。
三、核被告甲○○所為，係犯刑法第三百四十九條第二項之寄藏贓物罪。
四、原審對被告論科原非無見，惟查刑法第四十一條已於九十年一月十二日修正公布
    生效，最重本刑五年以下有期徒刑受六個月以下有期徒刑宣告，亦得易科罰金，
    比較新舊法應適用修正刑法第四十一條裁判，原審未及適用，已有未合。爰將原
    判決撤銷改判。審酌被告此前尚無前科，有台灣桃園地方法院檢察署刑案資料查
    註記錄表一紙附卷可稽，寄藏贓物，使原主尋找失物平添困難，無異鼓勵財產犯
    罪，被告犯罪之目的、手段，所生危害，其犯後並未坦承犯行，惟態度尚稱良好
    等一切情狀，量處如主文所示之刑，並諭知易科罰金之折算標準。
五、被告經合法傳喚，無正當理由不到庭，自不待其陳述，逕行判決。
據上論斷，應依刑事訴訟法第三百六十九條第一項前段、第三百六十四條、第三百七
十一條第二百九十九條第一項前段，刑法第三百四十九條第二項、第二條第一項前段
，修正刑法第四十一條，罰金罰鍰提高標準條例第一條前段、第二條判決如主文。
本案經檢察官陳明光到庭執行職務。
中    華    民    國     九十     年      二        月        七        日
                            臺灣高等法院刑事第十八庭
                                審判長法  官  吳      敦
                                      法  官  林  陳  松
                                      法  官  吳  明  峰
右正本證明與原本無異。
不得上訴。
                                      書記官  李  華  安
中    華    民    國     九十     年      二        月        七        日
附錄：本案論罪科刑法條全文
刑法第三百四十九條
收受贓物者，處三年以下有期徒刑、拘役或五百元以下罰金。
搬運、寄藏、故買贓物或為牙保者，處五年以下有期徒刑、拘役或科或併科一千元以
下罰金。
因贓物變得之財物，以贓物論。


司法院資訊處製作；財團法人民間司法改革基金會備份。
